【裁判字號】    92,上易,68
【裁判日期】    921217
【裁判案由】    損害賠償
【裁判全文】
臺灣高等法院花蓮分院民事判決  九十二年度上易字第六八號
      上  訴  人  甲○○
      被  上訴人  乙○○
右當事人間損害賠償事件，上訴人對於中華民國九十二年十月三日臺灣花蓮地方法院
九十二年度訴字第一九六號第一審判決，提起上訴，本院判決如左：
      主    文
上訴駁回。
第二審訴訟費用由上訴人負擔。
      事    實
一上訴人聲明：(一)原判決廢棄。(二)被上訴人應給付上訴人新台幣（下同）一百零八萬
  七千元，及自本件支付命令送達翌日起至清償日止，按年息百分之五計算之利息。
二被上訴人聲明：上訴駁回。
三兩造之陳述與第一審判決記載相同者，予以引用。
四上訴人另補陳略稱：伊於民國（下同）九十年十二月二十六日引導臺灣花蓮地方法
  院執行處仁股書記官前往花蓮市重慶市場第十五號攤位，查封攤位內債務人黃千芳
  所有之五金貨品時，經被上訴人強烈阻止，伊才向承辦執行書記官陳明伊要另行提
  起確認之訴（確認攤位內之貨品係屬債務人黃千芳所有後，再聲請執行），讓被上
  訴人心服口服，被上訴人阻止伊強制執行之行為已經減損伊之權益。且伊再於九十
  二年十一月二十日下午再引導執行書記官前往前開重慶市場攤位查封時，又遭被上
  訴人強烈阻止，致只能查封該攤位內六分之一之貨品（十四箱），其餘貨品均不能
  再行查封。
五被上訴人另補陳略稱：花蓮市重慶市場查封第十五號攤位內之五金貨品確屬伊所有
  ，上訴人當然不能查封。
      理    由
一原審斟酌全辯論意旨及調查證據之結果，判決駁回上訴人在第一審之訴，經核於法
  並無違誤，茲引用原審判決所記載之理由。
二上訴意旨略稱：花蓮市重慶市場第十五號攤位內之五金貨品確屬債務人黃千芳所有
  ，被上訴人一再阻止伊查封前開攤位內之貨品，導致伊對債務人黃千芳之債權不能
  受償云云。
三惟按民事執行人員於執行職務時，遇有抗拒者，得用強制力實施之；實施強制執行
  時，為防止抗拒，得請警察或有關機關協助；警察或有關機關有協助之義務，強制
  執行法第三條之一定有明文。是上訴人主張系爭攤位內之貨品係屬債務人黃千芳所
  有，但被上訴人在執行現場阻止查封等情，即使屬實（被上訴人堅稱係屬伊所有）
  ，苟上訴人有堅定之執行意願（願意承擔指封錯誤之賠償責任），且從形式上觀之
  ，上訴人指封之動產又無強制執行法第十七條所指「確非債務人所有」之情形，執
  行法院本得請警察到場以強制力實施查封，如債務人有妨害公務之情事，在場執勤
  員警亦應依現行犯之規定予以逮捕，實現公權力，是兩造縱因系爭攤位貨品所有權
  歸屬之認知不同，而於執行現場有所爭執，在執行法院依法執行職務之情形下，絕
  不致導致上訴人之債權受損，上訴人以被上訴人在執行現場有阻止查封情事，即率
  而主張被上訴人應賠償債務人黃千芳所積欠之全部債務，顯然無據，其上訴為無理
  由，應予駁回。
據上論結，本件上訴為無理由，依民事訴訟法第四百五十四條第二項、第四百四十九
條第一項、第七十八條，判決如主文。
中      華      民      國    九十二    年     十二     月     十七     日
                                     審判長法官  謝  志  揚
                                           法官  蔣  有  木
                                           法官  何  方  興
正本係照原本作成。
本件不得上訴。
                                     法院書記官  劉  妙  娘
中      華      民      國    九十二    年     十二     月     十七     日


司法院資訊處製作；財團法人民間司法改革基金會備份。
